Inventaris van het archief van de Directie der Marine: Commandement Maritieme Middelen Willemsoord, 1815-1958
Nationaal Archief, Den Haag
Directie der Marine: Commandement Maritieme Middelen Willemsoord
Directie Marine / Commandement Willemsoord
oudste stuk - jongste stuk: 1815-1958
D20005
1524 inventarisnummer(s); 52,20 meter
Normale geschreven, getypte en gedrukte documenten, geen bijzondere handschriften.
Nationaal Archief, Den Haag
Directie der Marine / Commandement Maritieme Middelen Willemsoord,, 1815-1958
Het archief van het Commandement Maritieme Middelen Willemsoord (1815-1958) bevat voornamelijk stukken met betrekking tot de organisatie en de bewapening van de marine: correspondentie en geheim archief, financiele verantwoording, rapporten en nota's van de commissies tot o.a. het herzien van de kustverdediging en de samenwerking van zee- en landmacht; rapporten en adviezen van de Staatscommissie voor de verdediging van Nederlands-Indië; stukken inzake de dienstplicht voor de zeemacht; orderboeken van het korps der mariniers; en ontwerpen en tekeningen van materieel. Het deelarchief van de Torpedodienst bevat onder meer correspondentie, journalen, beschrijvingen van onderzee- en torpedoboten, contracten voor onderdelen en mijnen, technische handleidingen, en handboeken voor de opleiding tot torpedist. Daarnaast zijn er persoonsgegevens te vinden van het personeel in stamboeken, aanneemrollen, geboorte- en overlijdensakten, pensioenregisters, keuringsrapporten, en enkele dossiers in beroepszaken.
Archiefvorming
Geschiedenis van het archiefbeheer
De verwerving van het archief
Het archief is krachtens bepalingen van de Archiefwet overgebracht.
Aanwijzingen voor de gebruiker
Openbaarheidsbeperkingen
Volledig openbaar.
Materiële beperkingen
Het archief kent geen beperkingen voor het raadplegen van stukken als gevolg van slechte materiële staat.
Aanvraaginstructie
Openbare archiefstukken kunnen online worden aangevraagd en gereserveerd. U kunt dit ook via de terminals in de studiezaal van het Nationaal Archief doen. Om te kunnen reserveren dient u de volgende stappen te volgen:
Creëer een account of log in.
Selecteer in de archiefinventaris een archiefstuk.
Klik op ‘Reserveer’ en kies een tijdstip van inzage.
Verwant materiaal
Beschikbaarheid van kopieën
Inventarisnummers van dit archief zijn niet in kopievorm beschikbaar
Verwante archieven
NL-HaNA, 2.12.12.01, Commandant der Marine te Willemsoord 1841-1943
Beschrijving van de series en archiefbestanddelen
- Bevoegdheden, organistie, bevelvoering en gezagverhoudingen., A
  - Aanschrijvingen., 1
    - Aanschrijvingen over de periode van: 3 januari 1853 - 30 december 1989 in totaal 20 delen., 3 januari 1853 - 30 december 1898; 1-20; 20 delen
      - 3-1-1853 no. 1 - 30-12-1853 no. 617., 1; 1 deel
      - 2-1-1854 no. 2 - 29-12-1854 no. 765., 2; 1 deel
      - 6-1-1855 no. 3 - 19-12-1855 no. 749., 3; 1 deel
      - 2-1-1857 no. 1 - 30-12-1857 no. 700., 4; 1 deel
      - 31-12-1857 no. 1 - 30-12-1858 no. 141., 5; 1 deel
      - 3-1-1860 no. 1 - 29-12-1860 no. 189., 6; 1 deel
      - 5-1-1861 no. 1 - 21-12-1861 no. 174., 7; 1 deel
      - 6-1-1862 no. 1 - 29-12-1862 no. 127., 8; 1 deel
      - 2-1-1863 no. 1 - 16-12-1863 no. 85., 9; 1 deel
      - 4-1-1866 no. 1 - 31-12-1863 no. 139., 10; 1 deel
      - 2-1-1868 no. 1 - 31-12-1868 no. 113., 11; 1 deel
      - 5-1-1870 no. 1 - 29-12-1870 no. 59., 12; 1 deel
      - 11-1-1871 no. 1 - 23-11-1871 no. 68., 13; 1 deel
      - 10-1-1872 no. 1 - 14-12-1872 no. 57., 14; 1 deel
      - 11-1-1873 no. 1 - 19-12-1873 no. 50., 15; 1 deel
      - 30-12-1876 no. 1 - 28-12-1877 no. 89., 16; 1 deel
      - 3-1-1891 no. 1 - 30-12-1891 no. 197., 17; 1 deel
      - 2-1-1892 no. 1 - 30-12-1892 no. 186., 18; 1 deel
      - 2-1-1894 no. 1 - 27-12-1894 no. 198., 19; 1 deel
      - 5-1-1898 no. 1 - 30-12-1898 no. 108., 20; 1 deel
  - Agenda's., 2
    - Algemeen., 1
      - Agenda's over de periode van: 1874-1940 in totaal 126 delen., 21-146; 126 delen
        - 1874, 21; 1 deel
        - 1885, 22; 1 deel
        - 1889, 23; 1 deel
        - 3-1-1939 no. 1 - 21-2-1938 no. 208., 24; 1 deel
        - 22-2-1938 no. 209 - 5-4-1938 no. 407., 25; 1 deel
        - 5-4-1938 no. 408 - 24-5-1938 no. 628., 26; 1 deel
        - 25-5-1938 no. 629 - 20-7-1938 no. 833., 27; 1 deel
        - 21-7-1938 no. 834 - 29-9-1938 no. 1049., 28; 1 deel
        - 1-10-1938 no. 1050 - 29-12-1938 no. 1194., 29; 1 deel
        - 2-1-1939 no. 1 - 28-9-1939 no. 121., 30; 1 deel
        - 28-9-1939 no. 122 - 28-12-1939 no. 152., 31; 1 deel
        - 1939 no. 0104 - 0107., 32; 1 deel
        - 1939 no. 0101 - 0103., 33; 1 deel
        - 1939 no. 0108 - 0111., 34; 1 deel
        - 1939 no. 0112., 35; 1 deel
        - 1939 no. 0201 - 0202., 36; 1 deel
        - 1939 no. 0203 - 0205., 37; 1 deel
        - 1939 no. 0206., 38; 1 deel
        - 1939 no. 0207 - 0209., 39; 1 deel
        - 1939 no. 0301 - 0304., 40; 1 deel
        - 1939 no. 0305 - 0306., 41; 1 deel
        - 1939 no. 0401 - 0404., 42; 1 deel
        - 1939 no. 0405., 43; 1 deel
        - 1939 no. 0406 - 0408., 44; 1 deel
        - 1939 no. 0501 - 0503., 45; 1 deel
        - 1939 no. 0504 - 0505 (1 - 116)., 46; 1 deel
        - 1939 no. 0505 (117 - 278)., 47; 1 deel
        - 1939 no. 0506 - 0507., 48; 1 deel
        - 1939 no. 0508., 49; 1 deel
        - 1939 no. 0509 - 0513., 50; 1 deel
        - 1939 no. 0514 - 0517., 51; 1 deel
        - 1939 no. 0518., 52; 1 deel
        - 1939 no. 0601 - 0602., 53; 1 deel
        - 1939 no. 0603 - 0604., 54; 1 deel
        - 1939 no. 0701 - 0701187 (vrijwillige verbintenis, aanneming en heraanneming)., 55; 1 deel
        - 1939 no. 07021 - 070531 (bevordering van officieren enz.)., 56; 1 deel
        - 1939 no. 07061 - 070818 (examens personeel)., 57; 1 deel
        - 1939 no. 07121 - 0715101., 58; 1 deel
        - 1939 no. 0715105 - 0715343., 59; 1 deel
        - 1939 no. 0720801 - 0720908., 60; 1 deel
        - 1939 no. 07201 - 07201009., 61; 1 deel
        - 1939 no. 07161 - 071690., 62; 1 deel
        - 1939 no. 071691 - 0716424., 63; 1 deel
        - 1939 no. 07171 - 0718130., 64; 1 deel
        - 1939 no. 0718131 - 0718146., 65; 1 deel
        - 1939 no. 07191 - 071995., 66; 1 deel
        - 1939 no. 071996 - 0719262., 67; 1 deel
        - 1939 no. 0719172., 68; 1 deel
        - 1939 no. 07091 - 0710252., 69; 1 deel
        - 1939 no. 07111 - 07118., 70; 1 deel
        - 1939 no. 07119 - 071120., 71; 1 deel
        - 1939 no. 071121 - 071132., 72; 1 deel
        - 1939 no. 07211 - 072360., 73; 1 deel
        - 1939 no. 0723617 - 0723961., 74; 1 deel
        - 1939 no. 072361 - 0723346., 75; 1 deel
        - 1939 no. 0723347 - 0723616., 76; 1 deel
        - 1939 no. 07241 - 0725114., 77; 1 deel
        - 1939 no. 07261 - 072762., 78; 1 deel
        - 1939 no. 0801 - 0802., 79; 1 deel
        - 1939 no. 0803 - 0805., 80; 1 deel
        - 1939 no. 0901 - 0904., 81; 1 deel
        - 1939 no. 0905 - 0906., 82; 1 deel
        - 1939 no. 1001 - 1003., 83; 1 deel
        - 1939 no. 1004., 84; 1 deel
        - 1940 no. 0723301 - 0723539., 85; 1 deel
        - 1940 no. 0723601 - 0723728., 86; 1 deel
        - 1940 no. 0723801 - 0723835., 87; 1 deel
        - 1940 no. 07241 - 072573., 88; 1 deel
        - 1940 no. 07261 - 072739., 89; 1 deel
        - 1940 no. 0801 - 0802., 90; 1 deel
        - 1940 no. 0803 - 0805., 91; 1 deel
        - 1940 no. 0101 - 0102224., 92; 1 deel
        - 1940 no. 0102225 - 0102390., 93; 1 deel
        - 1940 no. 0103 - 0104., 94; 1 deel
        - 1940 no. 0105 - 0107123., 95; 1 deel
        - 1940 no. 0107124 - 0107164., 96; 1 deel
        - 1940 no. 0108 - 0110., 97; 1 deel
        - 1940 no. 0111 - 0112., 98; 1 deel
        - 1940 no. 0201 - 0202., 99; 1 deel
        - 1940 no. 0203 - 0205., 100; 1 deel
        - 1940 no. 0206., 101; 1 deel
        - 1940 no. 0207 - 0209., 102; 1 deel
        - 1940 no. 0305 - 0306., 103; 1 deel
        - 1940 no. 0301 - 0304., 104; 1 deel
        - 1940 no. 0401 - 0403., 105; 1 deel
        - 1940 no. 0404., 106; 1 deel
        - 1940 no. 0405., 107; 1 deel
        - 1940 no. 0406 - 0408., 108; 1 deel
        - 1940 no. 0501 - 0502., 109; 1 deel
        - 1940 no. 0503 - 0504., 110; 1 deel
        - 1940 no. 0505., 111; 1 deel
        - 1940 no. 0514 - 0517., 112; 1 deel
        - 1940 no. 0518 - 0519., 113; 1 deel
        - 1940 no. 0506 - 0507., 114; 1 deel
        - 1940 no. 0508., 115; 1 deel
        - 1940 no. 0509 - 0513., 116; 1 deel
        - 1940 no. 1 - 161., 117; 1 deel
        - 1940 no. 0901 - 0903., 118; 1 deel
        - 1940 no. 0904 - 0906., 119; 1 deel
        - 1940 no. 1001 - 1002., 120; 1 deel
        - 1940 no. 1003 - 1004., 121; 1 deel
        - 1940 no. 0601 - 0602., 122; 1 deel
        - 1940 no. 0603 - 0604., 123; 1 deel
        - 1940 no. 0701201 - 0701344., 124; 1 deel
        - 1940 no. 0710301 - 0710331., 125; 1 deel
        - 1940 no. 0703201 - 0703523., 126; 1 deel
        - 1940 no. 07011 - 070169., 127; 1 deel
        - 1940 no. 07021 - 07045., 128; 1 deel
        - 1940 no. 07051 - 070616., 129; 1 deel
        - 1940 no. 07071 - 071092., 130; 1 deel
        - 1940 no. 071093 - 071096., 131; 1 deel
        - 1940 no. 07111 - 07118., 132; 1 deel
        - 1940 no. 07119 - 071119., 133; 1 deel
        - 1940 no. 071120 - 071125., 134; 1 deel
        - 1940 no. 071126 - 071324., 135; 1 deel
        - 1940 no. 07141 - 0715133., 136; 1 deel
        - 1940 no. 07191., 137; 1 deel
        - 1940 no. 0716 - 07168., 138; 1 deel
        - 1940 no. 07171 - 0718106., 139; 1 deel
        - 1940 no. 07169 - 0716218., 140; 1 deel
        - 1940 no. 07192 - 0719106., 141; 1 deel
        - 1940 no.07191 (zakenverloven)., 142; 1 deel
        - 1940 no. 0720901 - 0720939., 143; 1 deel
        - 1940 no. 07201 - 0720500., 144; 1 deel
        - 1940 no. 07211 - 072331., 145; 1 deel
        - 1940 no. 072351 - 0723300., 146; 1 deel
    - Geheim., 2
      - Agenda's over de periode van: 1937-1940 in totaal 16 delen., 147-162; 16 delen
        - 4-1-1937 no. 1 - 3-4-1937 no. 183., 147; 1 deel
        - 3-4-1937 no. 184 - 20-1-1938 no. 427., 148; 1 deel
        - 22-9-1937 no. 428 - 31-12-1937 no. 598., 149; 1 deel
        - 1938 no. 1 - 3., 150; 1 deel
        - 1938 no. 4 - 5., 151; 1 deel
        - 1938 no. 6 - 7., 152; 1 deel
        - 1938 no. 8 - 10., 153; 1 deel
        - 1939 no. 1 - 242., 154; 1 deel
        - 1939 no. 0101 - 0306., 155; 1 deel
        - 1939 no. 0401 - 0519., 156; 1 deel
        - 1939 no. 0601 - 0718., 157; 1 deel
        - 1939 no. 0719 - 1004., 158; 1 deel
        - 1940 no. 0101 - 0408., 159; 1 deel
        - 1940 no. 0501., 160; 1 deel
        - 1940 no. 0601 - 0718., 161; 1 deel
        - 1940 no. 0719 - 1004., 162; 1 deel
      - "Geheime Agenda", 1887-1943; 1541; 1 portefeuille
    - Intendance., 3
      - 26-8-1940 no. 1 - 25-10-1940 no. 606., 163; 1 deel
    - Kleding en Levensmiddelen., 4
      - Agenda's over de periode van: 20 juni 1938 - 31 december 1938 in totaal 3 delen., 164-166; 3 delen
        - 20-6-1938 no. 1 - 28-10-1938 no. 274., 164; 1 deel
        - 28-10-1938 no. 275 - 9-12-1938 no. 531., 165; 1 deel
        - 10-12-1938 no. 532 - 31-12-1938 no. 664., 166; 1 deel
    - Hoofdgroepen 1 t/m 9., 5
      - 1. Hoofdgroep 1 (betaling, kleding, voeding)., Hoofdgroep 4 (justitiële zaken).; 1938; 167; 1 deel
      - 2. Hoofdgroep 3 (geneeskundige dienst)., Hoofdgroep 6 (oefeningen).; Hoofdgroep 9 (scheepsbewegingen).; 1938; 168; 1 deel
      - 3. Hoofdgroep 8 (reglementen, orders, wetten)., 1938; 169; 1 deel
      - 4. Hoofdgroep 3 (geneeskundige dienst)., Hoofdgroep 6 (oefeningen).; Hoofdgroep 9 (scheepsbewegingen).; 1939; 170; 1 deel
      - 5. Hoofdgroep 1 (betaling, kleding, voeding)., Hoofdgroep 4 (justitiële zaken).; 1939; 171; 1 deel
      - 6. Hoofdgroep 2 (diversen) a., 1939; 172; 1 deel
      - 7. Hoofdgroep 3 (diversen) b., 1939; 173; 1 deel
      - 8. Hoofdgroep 5 (materiële zaken) 5a., 1939; 174; 1 deel
      - 9. Hoofdgroep 5 (materiële zaken) 5b., 1939; 175; 1 deel
      - 10. Hoofdgroep 5 (materiële zaken) 5c., 1939; 176; 1 deel
      - 11. Hoofdgroep 7 (personele zaken) a., 1939; 177; 1 deel
      - 12. Hoofdgroep 7 (personele zaken) b., 1939; 178; 1 deel
      - 13. Hoofdgroep 7 (personele zaken) c., 1939; 179; 1 deel
      - 14. Hoofdgroep 7 (personele zaken) d., 1939; 180; 1 deel
      - 15. Hoofdgroep 7 (personele zaken) e., 1939; 181; 1 deel
      - 16. Hoofdgroep 8 (reglementen, orders, wetten)., 1939; 182; 1 deel
    - Declaratiën., 6
      - Agenda van declaratiën., 1893; 183; 1 deel
    - Alphabetische registers., 7
      - Registers over de periode van: 1830-1863 in totaal 3 delen., 184-186; 3 delen
        - 1830, 184; 1 deel
        - 1831, 185; 1 deel
        - 1863, 186; 1 deel
  - Aantekenboeken., 3
    - Aantekenboeken over de periode van: 1934-1939 in totaal 7 delen., 187-193; 7 delen
      - 1934, 187; 1 deel
      - 1935, 188; 1 deel
      - 1936, 189; 1 deel
      - 1937, 190; 1 deel
      - 1938, 191; 1 deel
      - 1939 (1e halfjaar), 192; 1 deel
      - 1939 (2e halfjaar), 193; 1 deel
  - Arsenaalsdienst., 4
    - Regeling voor mobilisatie- en oorlogstijd van den arsenaalsdienst en van de aanschaffingen bij de Rijkswerf te Willemsoord, vastgesteld bij Beschikking van den Minister van Defensie van 7-2-1934 Geheim La no. 19., 194; 1 deel
  - Archief (Geheim-). Ingekomen en uitgegane correspondentie, 5
    zie ook inv. nrs. 1519 - 1536
    - 22-10-1884 - 2-12-1913, 195; 4 omslagen
    - Geheime correspondentie en agenda's., 196
      - Geheime agenda van de Commandant der Marine, maart 1848 - october 1916, 1; 1 omslag
      - Geheime correspondentie met den Hoofd-ingenieur-Adviseur voor Scheepsbouw en den Directeur van Scheepsbouw, september 1886 - september 1908, 2; 1 omslag
      - Geheime correspondentie met het Hoofd van het vak van Uitrusting te Willemsoord, 1887-1909, 3; 1 omslag
      - Geheime correspondentie met den Hoofd-ingenieur der Marine te Amsterdam, 1886-1912, 4; 1 omslag
      - Agenda en geheime correspondentie met andere autoriteiten en particulieren, 1896-1914, 5; 1 omslag
    - 1937, 197
      - Huwelijken van officieren dossier no. 6., 1; 1 dossier
      - Oefeningen met torpedo's en nevelschermen dossier no. 13., 2; 1 dossier
      - Convooidienst Gibraltar dossier no. 17., 3; 1 dossier
      - Schietoefeningen voor opleiding torpedisten als bakser bij mitr. Van 40 mm dossier no. 21., 4; 1 dossier
      - Onderhoud torpedo's aan boord onderzeeboten dossier no. 41., 5; 1 dossier
      - Saluutbatterij te Tunis stuk no. 43., 6; 1 stuk
      - Verzoek Kapitein-luitenant ter zee K.W.F.M. Doorman betreffende plaatsing als commandant "Java" stuk no. 47., 7; 1 stuk
      - Rapport overgave bevel Hr. Ms. "Nautilus" stuk no. 50., 8; 1 stuk
      - Proefneming met paravanen dossier no. 58., 9; 1 dossier
      - Afvuurkoersinstrument dossier no. 59., 10; 1 dossier
      - Eindverslag contrôleschoten torpedo's V45 over 1936 stuk no. 64., 11; 1 stuk
      - Officieren toegevoegd aan vorstelijke personen stuk no. 66., 12; 1 stuk
      - Tijdelijke uitbreiding aantal adjudanten-onderofficier der mariniers dossier no. 68., 13; 1 dossier
      - Accommodaties marine-etablissement te Amsterdam in tijden van woelingen stuk no. 69., 14; 1 stuk
      - Taak Marine Luchtvaartdienst in oorlogstijd dossier no. 70., 15; 1 dossier
    - 1937, 198
      - Transformatie Mijnenleggers stuk no. 72., 1; 1 stuk
      - Geheimhouden van niet geplubiceerde gegevens der Kustartillerie dossier no. 73., 2; 1 dossier
      - Gebruik maken van marine radio-peildienst door vliegtuigen dossier no. 74., 3; 1 dossier
      - Kettingveegtuig dossier no. 76., 4; 1 dossier
      - Ankerkabels voor mijnen dossier no. 81., 5; 1 dossier
      - Uitvinding van den majoor-monteur J.W. van der Waay stuk no. 83., 6; 1 stuk
      - Bouwverbod nabij vliegkamp "De Kooy" dossier no. 84., 7; 1 dossier
      - Maken van mijnensteigers en verdere werken te Den Helder dossier no. 86., 8; 1 dossier
      - Eenheid in methoden bij Marine Lucht-vaartdienst in Nederland en in Nederlands-Oost-Indië dossier no. 88., 9; 1 dossier
      - Gevechtsschietoefeningen in 1935 stuk no. 95., 10; 1 stuk
      - Exercitie-torpedo's in Indië stuk no. 96., 11; 1 stuk
      - Torpedo's en torpedo-afweer dossier no. 99., 12; 1 dossier
      - Springmiddelen ontploffingsklauwen dossier no. 114., 13; 1 dossier
      - Vervaardiging mijnen model 21 door Rijkswerf te Willemsoord stuk no. 115., 14; 1 stuk
      - Overbrenging materieel en personeel Luchtvaartafdeling bij mobilisatie naar Den Helder dossier no. 138., 15; 1 dossier
      - Instructie Hoofd Artillerie-opleiding stuk no. 139., 16; 1 stuk
    - 1937, 199
      - Burger personeel Torpedo-atelier dossier no. 143., 1; 1 dossier
      - Ingezonden stuk van Luitenant ter Zee M. Schoo aan het Marineblad dossier no. 146., 2; 1 dossier
      - Maatregelen in verband met den Spaansen burgeroorlog stuk no. 147., 3; 1 stuk
      - Versnelde thuisreis Hr. Ms. "Java" stuk no. 151., 4; 1 stuk
      - Mijnen 1921 no. 155., 5; 1 dossier
      - Instructie Commandant Hr. Ms. "O 16" betreffende maatregelen in de Spaanse wateren stuk no. 157., 6; 1 stuk
      - Torpedo-ophanginrichting "T 20" stuk no. 158., 7; 1 stuk
      - Bevelsverhouding stuk no. 160., 8; 1 stuk
      - Samenstelling van accumulatoren stuk no. 166., 9; 1 stuk
      - Schietoefeningen voor vliegers op D VIII vliegtuigen stuk no. 176., 10; 1 stuk
      - Prijzen voor reizen per spoor voor militairen stuk no. 194., 11; 1 stuk
      - Beoordelingsrapporten adelborsten 3e afdeling Zeedient stuk no. 195., 12; 1 stuk
      - Aanschaffing van groot accumateriaal stuk no. 196., 13; 1 stuk
    - 1937, 200
      - Beproeving chroomnikkelstalen pantser in een kazemat stuk no. 197., 1; 1 stuk
      - Mobilisatie gereedheid Torpedo-atelier stuk no. 206., 2; 1 stuk
      - Jaarverslag torpedo's IV 53 over 1936 stuk no. 207., 3; 1 stuk
      - Plaatsing bij Hogere Marine Krijgsschool dossier no. 223., 4; 1 dossier
      - Rapporten op mijnengebied 1936 dossier no. 232., 5; 1 dossier
      - Rapport lanceren torpedo's op grotere diepte dan periscoopdiepte gedurende 1936 stuk no. 234., 6; 1 stuk
      - Beoordeling adelborsten 1e afdeling Zeedienst, Stoomvaartdienst en Administratie stuk no. 242., 7; 1 stuk
      - Lanceren op grote diepte Indië Hr. Ms. "K XIV" dossier no. 247., 8; 1 dossier
    - 1940 agenda no. 06022 - 07156., 201; 1 omslag
    - 1940 agenda no. 071560 - 0715117., 202; 1 omslag
    - 1940 agenda no. 0715120 - 10033., 203; 1 omslag
  - Archief (Oud Helders-)., 6
    - Koninklijke Marine Jachtclub., 1
      - 1. Copie-boek Hoofdbestuur., 24-6-1911 - 27-6-1930; 204; 1 deel
    - Marine-Kazerne te Willemsoord., 2
      - 1. Bescheiden betreffende grote marine kustwachtoefeningen en algemene infanterieoefeningen landingsdivisies., 1937; 205; 1 omslag
  - Bestekken en Voorwaarden., 7
    - Schrijven van den Commandant der Marine d.d. 17-10-1866 no. 33 aan den Minister van Marine onder bijvoeging van bestek en voorwaarden wegens de uitvoering der werken voor het onderhoud van de dok-, sluis- en andere waterwerken van het Marine-Etablissement te Willemsoord van 1-1-1867 - 31-12-1867., 206; 1 omslag
  - Commissies., 8
    - Commissie tot het herzien van de kustverdediging des lands en den toegang tot Nederland., 1
      - a. Geheim rapport der commissie tot het herzien van de kustverdediging, ingesteld bij K.B. van 3-6-1864 no. 63., 207; 1 deel
      - b. Rapport van de commissie voor de kustverdediging des Rijks., 1864; 208; 1 deel
      - c. Concept-verslag van de Staatscommissie inzake den toegang tot Nederland door het Noordzeekanaal (eerste deel)., 1911; 209; 1 deel
      - d. Verslag van de Staatscommissie inzake den toegang tot Nederland door het Noordzeekanaal met 8 tekeningen als bijlagen in portefauille (eerste deel)., 1911; 210; 1 deel
      - e. Concept-verslag van de Staatscommissie inzake den toegang tot Nederland door het Noordzeekanaal (tweede deel)., 1911; 211; 1 deel
      - f. Verslag van de Staatscommissie inzake den toegang tot Nederland door het Noordzeekanaal met bijlagen (tweede deel)., 1911; 212; 1 deel
      - g. Correspondentie behorende bij de verslagen van de Staatscommissie inzake den toegang tot Nederland door het Noordzeekanaal., 1909-1911; 213; 1 dossier
    - Commissie tot onderzoek omtrent uitbreiding van de Stelling Amsterdam., 2
      - a. Rapport der commissie tot onderzoek omtrent een uitbreiding van de Stelling Amsterdam naar zee (kabinetsaanschrijving van het Departement van Oorlog van 17-3-1893 Litt.F.15)., 214; 1 deel
    - Commissie tot voorbereiding inzake samenwerking van Zee- en Landmacht., 3
      - a. Rapport der commissie tot voorbereiding van de samenwerking van Zee- en Landmacht bij 's-Landsverdediging met bijbehorende nota van den Minister van Oorlog, gedeponeerd op het bureau van den Chef Marinestaf bij Resolutie van 3-2-1894 B.no. 39 Geh., 215; 2 delen
      - b. Rapport der commissie, ingesteld bij K.B. van 23-3-1890 no. 28 het uitbrengen van advies omtrent de verdediging der lands door Zee- en Luchtmacht met bijlagen., 1891; 216; 1 deel
      - c. Rapport betreffende de herziening en aanvulling der defensiemiddelen aan de zeezijde uitgebracht door de commissie inzake samenwerking van Land- en Zeemacht, ingevolge gemeenschappelijke opdracht van den Minister van Staat, Minister van Oorlog en van den Minister van marine d.d. 28/22-8-1903 Kabinet Litt.Q 68 Bureau S.B. no. 70 met 2 bijlagen., 217; 1 deel
      - d. Rapport van de commissie, ingesteld ingevolge onderschrift van de Chef van den Marinestaf van 7-3-1934 no. 15/7/5 inzake het uitwerken van het z.g. "Plan I" der commissie Idenburg betreffende de dislocatie der Zeemacht., 218; 1 deel
    - Commissie voor het eind-examen van adspirant administrateurs., 4
      - a. Eind-examen opgaven., 1905-1912; 219; 8 omslagen
      - b. Eindexamen opgaven., 1913; 220; 7 omslagen
      - c. Proces-verbaal en eind-examen opgaven van de adspirant-administrateurs van het K.I.M. (Koninklijke Instituut voor de Marine) te Willemsoord., 1920; 221; 1 omslag
      - d. Proces-verbaal en eind-examen opgaven van de adspirant-administrateurs van het K.I.M. (Koninklijke Instituut voor de Marine) te Willemsoord., 1921; 222; 1 omslag
    - Commissie van onderzoek inzake topografische inrichtingen., 5
      - a. Verslag der commissie van onderzoek inzake de topografische inrichtingen d.d. 27-12-1928 uitgebracht aan Zijne Excellentie den Minister van Defensie (Bijlagen I t/m X)., 223; 1 deel
      - b. De grondslag der officiële kaarten van Nederland getoetst aan moderne eisen door J. van Roon (Behoort bij verslag der commissie van onderzoek inzake topografische inrichting)., 224; 1 deel
    - Commissie van voorlichting inzake aanneming van zeewaarnemers., 6
      - a. Dossier commissie van voorlichting inzake de aanneming van zeewaarnemers., 1925; 225; 1 dossier
    - Commissie voor der aanneming en opleiding van adelborsten., 7
      - Diverse Stukken., 226
        - Dossier inhoudende diverse bescheiden voor de opleiding van adelborsten., a; 1 dossier
        - Dossier van de commissie voor de aanneming van adelborsten., b
      - 1925-1925, 227; 5 dossiers
      - 1930-1933, 228; 4 dossiers
      - 1934-1936, 229; 3 dossiers
      - 1937-1939, 230; 3 dossiers
      - c. Dossier voor de aanneming van adelborsten (Psychotechnisch onderzoek aan de Vrije Universiteit te Amsterdam)., 1939; 231; 1 dossier
      - d. Notulenboek IV van de vergaderingen der commissie van aanneming van adelborsten voor de Zeedienst, Het Korps Mariniers en de Marine Stoomvaartdienst., 1931-1939; 232; 1 deel
    - Commissie voor het eind-examen adelborsten der Zeedienst., 8
      - a. Eindexamen adelborsten Zeedienst, Mariniers en Stoomvaartdienst., 1929-1939; 233; 11 omslagen